# 请教陈版,关于香港上市合并范围的问题

提问人：jasonxwj 时间：2015-03-26 20:24:54
请教陈版,一个集团想选择其下属的部分子公司,新成立一个集团作为上市公司主体.公司选择部分子公司有制约吗?还是可以任意选取?
这个集团拟在香港上市. IFRS准则是否有相关规定?

回答人：chenyiwei
你所问的是上市架构组建问题还是合并报表的会计问题？如果是合并报表的会计问题，则只要满足控制条件的子公司都必须纳入合并；如果是上市架构的搭建问题，建议咨询投行。